# 陈老师，关于定期存款报表列示问题

提问人：pippaqq 时间：2021-07-21 19:33:08
陈老师，您好！最近看了很多关于定期存款的判断，包括《中审众环研究·实务案例卷（ 2020 ）》，结合我目前碰到的情形，看判断是否正确：
拟IPO企业是做互联网C端销售的，现金流一直比较好，企业不时会利用盈余资金购买了 6 个月期的定期存款以及 3 年期的大额存单（不可转让）等产品，均拟持有到期，结合现金流情况，也有这个财务实力，因此我们判断如下：
1.关于资产负债表，将 6 个月期的定期存款和 3 年期的大额存单本金分别在货币资金-银行存款以及其他非流动资产列示，计提的利息分别列示在货币资金-未到期应收利息以及其他非流动资产-未到期应收利息列示；
2.关于利润表，已发生和计提的收益均在财务费用-利息收入中列示
3.关于现金流量表，本金和已收到的利息均在投资活动列示
4.关于非经常性损益，收益属于经常性损益，参照的是《监管规则适用指引——会计类第 1 号》里面有说到募集资金的利息列示问题麻烦陈老师对于上述几点判断予以指导，非常感谢！

回答人：chenyiwei
基本可以这样理解。但定期存款、大额存单的利息收入，目前也有意见认为应列入投资收益的。

提问人：pippaqq 时间：2021-07-23 19:39:00
陈老师，补充问一下，如果列入投资收益，那收益属于经常性损益还是非经常性损益呢？

回答人：chenyiwei
不属于非经常性损益。